【裁判字號】    98,上易,321
【裁判日期】    980227
【裁判案由】    毀棄損壞
【裁判全文】
臺灣高等法院臺中分院刑事判決         98年度上易字第321號
上  訴  人
即  被  告  甲○○
上列上訴人因毀棄損壞案件，不服臺灣臺中地方法院97年度易字
第3278號中華民國97年11月28日第一審判決（起訴案號：臺灣臺
中地方法院檢察署97年度偵字第15490號），提起上訴，本院判
決如下：
    主  文
上訴駁回。
    理  由
一、按「依刑事訴訟法第350條、第361條、第362條、第367條規
    定，不服地方法院之第一審判決而上訴者，須提出上訴書狀
    ，並應敘述具體理由，為上訴必備之程式；其所提出之書狀
    未敘述上訴理由，或僅曾以言詞陳述上訴理由者，均應於上
    訴期間屆滿後20日內補提理由書於第一審法院。第一審法院
    經形式審查，認逾期未補提上訴理由者，應定期間先命補正
    ；逾期未補正者，為上訴不合法律上之程式，應以裁定駁回
    。倘已提出上訴理由，但所提非屬具體理由者，則由第二審
    法院以上訴不合法律上之程式，判決駁回。而所謂具體理由
    ，必係依據卷內既有訴訟資料或提出新事證，指摘或表明第
    一審判決有何採證認事、用法或量刑等足以影響判決本旨之
    不當或違法，而構成應予撤銷之具體事由，始克當之（例如
    ：依憑證據法則具體指出所採證據何以不具證據能力，或依
    憑卷證資料，明確指出所為證據證明力之判斷如何違背經驗
    、論理法則）；倘僅泛言原判決認定事實錯誤、違背法令、
    量刑失之過重或輕縱，而未依上揭意旨指出具體事由，或形
    式上雖已指出具體事由，然該事由縱使屬實，亦不足以認為
    原判決有何不當或違法者（例如：對不具有調查必要性之證
    據，法院未依聲請調查亦未說明理由，或援用證據不當，但
    除去該證據仍應為同一事實之認定），皆難謂係具體理由，
    俾與第二審上訴制度旨在請求第二審法院撤銷、變更第一審
    不當或違法之判決，以實現個案救濟之立法目的相契合，並
    節制濫行上訴」，最高法院97年台上字第892號判決可資參
    照。
二、本件原審判決認上訴人即被告（下稱被告）甲○○犯毀損罪
    ，處拘役25日（另有傷害及公然侮辱部分未據上訴而確定）
    ，上訴人不服，於民國97年12月19日提起上訴。上訴人所提
    起之第二審上訴，形式上雖提出書狀敘述上訴理由：「97年
    4月23日，不服損壞陳信宏之車輛，因與事實不符。因陳信
    宏車輛停於門口，其車輛何時被人毀損，我並不知情，基於
    只因停於門口，便一口咬定車輛被我毀損，陳信宏於沒證人
    下，由自己作證，於事實不符，提起上訴」等語，然就第
    一審判決究有何具體事由，致判決不當或違法，並無一語涉
    及，且原審認定被告犯毀損罪之理由，除證人即告訴人陳信
    宏於原審所證：伊於97年4月23日晚間9時至伊客戶處拜訪完
    後，系爭小客車停放在臺中縣太平市○○○○街25號，發現被
    告正在破壞系爭小客車，被告站在系爭小客車的正前方，就
    手拿著尖銳類似鑰匙圈之類之物品在刮，車頭前方有3條斜
    痕的痕跡，當時伊站在系爭小客車的右後斜後方，有2個車
    身的距離，且伊於制止被告之前，刻意按了開啟系爭小客車
    之警報遙控器，當場被告很慌張往後轉，並將金屬尖銳物品
    往停放在伊系爭小客車前方之被告所有的800CC小貨車內丟
    擲，之後伊走到系爭小客車旁邊，發現系爭小客車左方、前
    方、引擎蓋均已被破壞等語（見原審卷第38、39頁），核與
    其於檢察官偵查中所證述情節相符（見偵卷第16頁），並審
    酌告訴人返回系爭小客車停放處時，被告確實站在系爭小客
    車車頭前方一節，為被告所不爭執，而被告對於證人陳信宏
    所證其當時按下警報器時有轉身之動作亦未否認，僅辯稱係
    要到車上拿工具之詞（見原審卷第39頁背面），惟此均足見
    陳信宏該部分證述內容非虛，再參以被告於檢察官偵查中所
    供稱：伊只是說你也拜託一點，停車在這裡，未留電話，別
    人要如何出入，他（指告訴人）說車子被畫傷之詞（見偵卷
    第15頁），及在原審供述：當時告訴人表示車子是伊畫的，
    伊表示車子停放在該處影響伊家門口進出…伊詢問車子停放
    這麼久，他（指告訴人）表示只有停放10分鐘而己，所以才
    罵他等語（見原審卷第33頁），亦足見告訴人於發現被告刮
    損系爭小客車時，及上前詢問系爭小客車刮損及如何解決之
    際，並未有口出惡言之情形，則衡情，被告應無須發怒至出
    言辱罵及動手毆打告訴人之程度及情形，故認為告訴人上開
    證述內容仍屬可信，此外，復有告訴人陳信宏提出之系爭小
    客車車身、引擎蓋等處烤漆遭刮損之照片3張、估價單1份附
    卷可參，而被告對於上開原審認定事實所依憑之證據，並未
    具體指出何者不具證據能力，或明確指出所為證據證明力之
    判斷如何違背經驗、論理法則，僅泛言原判決認定與事實不
    符，自不足以認為原判決有何不當或違法，故被告所提自非
    屬得上訴第二審之具體理由。依上揭說明，被告之第二審上
    訴不合法律上程式，應予駁回。爰依刑事訴訟第367條前段
    、第372條，不經言詞辯論，判決如主文。
中    華    民    國    98    年    2    月    27     日
          刑事第十庭    審判長法  官  林  照  明
                              法  官  蔡  名  曜
                              法  官  郭  瑞  祥
上列正本證明與原本無異。
不得上訴。
                              書記官  李  妍  嬅
中    華    民    國    98    年    2    月    27     日


司法院資訊處製作；財團法人民間司法改革基金會備份。
